臺灣臺中地方法院民事裁定
                                      110年度聲字第238號
聲  請  人  廖欽賢  

上列聲請人因本院110 年度簡上字第21號請求履行契約事件，聲
請交付法庭錄音光碟，本院裁定如下：
    主    文
准交付聲請人本院民國109 年度中簡字第696號請求履行契約事
件於民國109 年8 月7 日言詞辯論期日法庭錄音光碟。
聲請人就第一項所示法庭錄音光碟內容，不得散布、公開播送，
或為非正當目的使用。
聲請費用由聲請人負擔。
    理    由
一、按當事人及依法得聲請閱覽卷宗之人，因主張或維護其法律
    上利益，得於開庭翌日起至裁判確定後6 個月內，繳納費用
    聲請法院許可交付法庭錄音或錄影內容。前項情形，依法令
    得不予許可或限制聲請閱覽、抄錄或攝影卷內文書者，法院
    得不予許可或限制交付法庭錄音或錄影內容，法院組織法第
    90條之1 第1 項前段、第2 項分別定有明文。次按當事人及
    依法得聲請閱覽卷宗之人，因主張或維護其法律上利益，聲
    請交付法庭錄音或錄影內容時，應敘明理由，由法院為許可
    與否之裁定，法庭錄音錄影及其利用保存辦法第8 條第1 項
    亦有明定。準此，請求交付法庭錄音光碟者，應以主張或維
    護其法律上利益有必要者為限，且於聲請時，應敘明其理由
    。而所謂主張或維護法律上利益云者，舉凡核對更正筆錄、
    他案訴訟所需，或認法院指揮訴訟方式對其訴訟權益有影響
    之虞，欲用以保障其法律上利益等，均屬之，此觀司法院於
    民國104 年8 月7 日修正發布之「法庭錄音錄影及其利用保
    存辦法」第8 條之修正說明即明（最高法院民國104 年度台
    抗字第648 號裁定參照）。
二、本件聲請人聲請交付本院109 年度中簡字第696號（即本件1
    10 年度簡上字第21號事件之第一審）請求履行契約事件於1
    09年8月7日言詞辯論庭期之法庭錄音光碟，聲請意旨略以：
    聲請人為核對聲明與筆錄是否相符，需聲請請交付法庭錄音
    光碟確認等語。
三、經查：本件聲請人為本院110 年度簡上字第21號請求履行契
    約事件之上訴人，為依法得聲請閱覽卷宗之人，且係於言詞
    辯論期日開庭翌日起至裁判確定後6 個月內提出，合於期限
    規定。聲請人復已敘明聲請交付法庭錄音以維護其法律上利
    益之理由，核無不合，且本件並無不予許可或限制聲請閱覽
    、抄錄或攝影卷內文書等應保密之事項，依法院組織法第90
    條之1 之規定，應予准許。又聲請人依法就取得之法庭數位
    錄音光碟內容，不得散布、公開播送，或為非正當目的使用
    。違反前揭規定者，依法院組織法第90條之4 第2 項規定，
    由行為人之住所、居所，或營業所、事務所所在地之地方法
    院處新臺幣3 萬元以上30萬元以下罰鍰，併特予裁示，以促
    其注意遵守。
四、依法院組織法第90條之1 第1 項、第90條之4 第1 項，法庭
    錄音錄影及其利用保存辦法第8 條，裁定如主文。
中　　華　　民　　國　　110 　年　　9 　　月　　28　　日
　　　　　　　　　民事第五庭審判長法  官  陳文爵

                                  法  官  陳盈睿

                                  法  官  王奕勛
以上正本係照原本作成。　　　　　　　　　　　　　　　　　
如對本裁定不服，應於裁定送達後10日內向本院提出抗告狀（須
附繕本），並繳納抗告裁判費新臺幣1,000元。
中　　華　　民　　國　　110 　年　　9 　　月　　28　　日
                                  書記官   高偉庭